【裁判字號】    95,交聲,985
【裁判日期】    951227
【裁判案由】    違反道路交通管理處罰條例聲明異議
【裁判全文】
臺灣臺北地方法院交通事件裁定         95年度交聲字第985號
異議人即
受處分人  甲○○
上列異議人即受處分人因違反道路交通管理處罰條例案件，對於
臺北市交通事件裁決所於民國95年10月14日所為之處分（原處分
案號：北市裁二字第裁22-1AB281793號），聲明異議，本院裁定
如下：
    主  文
異議駁回。
    理  由
一、按汽車駕駛人停車時，單行道不緊靠路邊停車，處新臺幣（
    下同）六百元以上一千二百元以下罰鍰，道路交通管理處罰
    條例第五十六條第一項第六款定有明文。又停車時應依車輛
    順行方向緊靠道路右側，但單行道應緊靠路邊停車。其右側
    前後輪胎外側距離緣石或路面邊緣不得逾四十公分，在單行
    道左側停車時，比照辦理，道路交通安全規則第一百十二條
    第二項亦有明文。
二、本件原處分機關臺北市交通事件裁決所係以：異議人即受處
    分人甲○○所有之車號ＰＬ—七三三０號自用小客車，於民
    國九十五年九月八日下午二時四十六分許，停放在臺北市○
    ○○路○段五四巷一六號週邊之單行道，不緊靠路邊停車，
    亦即前後輪胎外側距離緣石四十公分以上，因駕駛人不在現
    場，經臺北市停車管理處（下稱停管處）交通助理員丁文翔
    當場以拍照方式採證，並以異議人所有上開車輛有違反前揭
    道路交通管理處罰條例第五十六條第一項第六款規定之行為
    製單舉發，裁處異議人罰鍰九百元。經臺北市政府交通局將
    舉發通知單送達異議人後，異議人於舉發通知單上所載應到
    案日期前（即同年十月十一日前）之同年九月十四日向原處
    分機關提出申訴，經原處分機關函請舉發單位停管處調查結
    果，仍認異議人有前開違規行為，原處分機關乃於同年十月
    十四日依道路交通管理處罰條例第五十六條第一項第六款及
    違反道路交通管理事件統一裁罰基準及處理細則第四十三條
    、第四十四條及第六十七條之規定，裁處異議人罰鍰九百元
    。
三、異議意旨略以：異議人停車處所旁，立有公共設施指示牌，
    該指示牌之位置即路面邊緣，異議人既已緊靠指示牌即路面
    邊緣停車，自無違規云云。
四、查異議人所有上開車輛於前揭時、地之單行道不緊靠路邊停
    車，即前後輪胎外側距離緣石或路面邊緣逾四十公分等情，
    有採證相片附卷可稽。至異議人停車處所雖設有指示牌，惟
    異議人停車時，理應避開該障礙物，而不得逕行將車輛停放
    在設有障礙物之處。異議人徒以路旁設有指示牌為由，辯稱
    應以該指示牌作為路面邊緣云云，於法顯有未合，自不可採
    。
五、綜上所述，異議人所有上開車輛確有於前揭時、地之單行道
    不緊靠路邊停車之違規行為，從而，原處分機關依前揭道路
    交通管理處罰條例第五十六條第一項第六款及違反道路交通
    管理事件統一裁罰基準及處理細則第四十三條、第四十四條
    、第六十七條規定，裁處異議人罰鍰九百元，核無違誤。異
    議人猶執前詞聲明異議，為無理由，應予駁回。
據上論斷，應依道路交通案件處理辦法第十九條，裁定如主文。
中    華    民    國    95    年    12    月    27    日
                  交通法庭法  官  陳芃宇
以上正本證明與原本無異
如不服本裁定應於送達後5日內向本院提出抗告狀
                          書記官  周小玲
中    華    民    國    96    年    1     月    2     日


司法院資訊處製作；財團法人民間司法改革基金會備份。
